---
title: "Vereadores eleitos no município do Rio de Janeiro"
author: "polinho"
date: "16/11/2020"
output: 
    html_document:
      theme: flatly
      toc: yes
      toc_float:
        collapsed: yes
        smooth_scroll: no
---

<center>

<br>
<br>
<br>
<br>

<center>
## Eleitos entre Esquerda, Direita e Centro
A direita elegeu a maioria dos candidatos, enquanto o centro teve a menor expressão de candidatos eleitos neste pleito. Seguindo a classificação do especialista Luís Augusto do IESP-UERJ, temos a seguinta distribuição abaixo:

```{r include=FALSE}
library(plotly)
library(ggplot2)
library(lubridate)
library(rmarkdown)
library(ggwordcloud)
library(stringr)
library(knitr)
library(dplyr)
library(epiDisplay)
```

```{r echo=FALSE}
options(scipen = 999)
ver <- read.csv("Vereadores eleitos Rio de Janeiro 2020.csv", colClasses = "character", sep = "|")
pos <- read.csv("PARTIDOS_POSICIONAMENTO_SIGLAS.csv", colClasses = "character", sep = "|")
ver$Partido <- str_trim(ver$Partido)
base <- merge(ver, pos, by.x = "Partido", by.y = "Partido", all.x = T)
```

```{r echo=FALSE}
tab1(base$Posição, graph = F, sort.group = "decreasing")
```

  
  
## Total de eleitos por partido
Os três partidos que mais elegeram foram Republicanos, PSOL e DEM com 7 candidates eleites cada. A lista completa de quantos vereadores cada partido elegeu você pode conferir abaixo:
```{r echo=FALSE}
tab1(ver$Partido, graph = F, sort.group = "decreasing")
```

  
  
## Distribuição de gênero
As mulheres eleitas representam apenas 19,6% do total de eleitos. Um número abaixo da nossa última representatividade para o estado do Rio de Janeiro, que contava com aproximadamente 30% de mulheres na câmara dos vereadores. Você pode conferir mais nesta [reportagem](https://datalabe.org/nao-vote-em-branco-vote-na-preta/) .
A distribuição de gênero entre cada posição ideológica resultou na seguinte:
```{r echo=FALSE}
base$Gênero <- str_trim(base$Gênero)
tabpct(base$Posição, base$Gênero, percent = "row", col = c("light pink", "light blue"), xlab="Posicionamento", ylab="Gênero", main="")
```

Nela percebemos que apenas na esquerda as mulheres tem uma participação menos pior do que em outros posicionamentos de forma proporcional, sendo 36,4% das eleitas. Enquanto que na direita e no centro a participação de candidatas femininas foi de aproximadamente 15%.
  
Tá afim de saber a quantidade exata de homens e mulheres em cada partido? Passa o mouse no gráfico abaixo para conferir:
```{r echo=FALSE}
base$Partido <- as.factor(base$Partido)
base$Partido <- factor(base$Partido, levels = c("REP", "PSOL", "DEM", "PT", "PSD", "AV", "PTB", "PSC", "PP", "PL", "CD", "SD", "PTC", "PSL", "PROS", "PODE", "PMN", "PDT", "PAT", "NOVO", "MDB", "DC"))
parts <- c("blue", "red", "blue", "red", "yellow", "blue", "blue", "blue", "blue", "blue", "yellow", "blue", "blue", "blue", "blue", "blue", "blue", "red", "blue", "blue", "blue", "blue")

genero <- ggplot(base, aes(x = Partido, fill= Gênero)) +
  geom_bar()+
  labs(x="Partidos", y="Distribuição de gênero no RJ")+
  theme(axis.text.y = element_text(colour = parts ))+
  coord_flip()
ggplotly(genero)
```

Da esquerda, o PT e o PSOL elegeram duas mulheres cada um, enquanto o PDT elegeu apenas um homem. O Democratas foi o outro único partido que elegeu duas mulheres.
  
  
## Distribuição racial
75% dos eleitos são brancos/brancas. De uma forma geral, o Centro foi o que alcançou a melhor homegeneidade entre brancos e negros, mas sem apresentar nenhum candidato eleito auto declarado preto. 
A direita tem uma quantidade bruta mais elevada de negros, e a mesma quantidade de candidatos pretos (dois em cada posicionamento). Pode passar o mouse para conferir aqui também:
```{r echo=FALSE, warning=FALSE}
raca <- ggplot(base, aes(x = Posição, fill= Raça.Cor)) +
  geom_bar()+
  labs(x="Posicionamento", y="Distribuição da raça/cor no RJ")
  
ggplotly(raca)
```

  
  
```{r echo=FALSE}
racagen <- ggplot(base, aes(x = Gênero, fill= Raça.Cor)) +
  geom_bar()+
  labs(x="Gênero", y="Distribuição da raça/cor no RJ")
  
ggplotly(racagen)
```

## Distribuição da idade
A média de idade dos candidatos foi de 48 anos, porém dividido para cada segmento, temos:
```{r echo=FALSE, warning=FALSE}
base$Idade <- as.numeric(base$Idade)
base$Posição <- as.factor(base$Posição)
base$Posição <- factor(base$Posição, levels = c("ESQUERDA", "CENTRO", "DIREITA"))
ggplot(base, aes(Posição, Idade, fill=Posição))+
  geom_boxplot()
```

Os posicionamentos não se diferem nas médias de idade de forma siginificativa. Mas na distribuição geral vemos que, a esquerda possui candidatos mais jovens que os demais posicionamentos, e a direita os com maior idade que os demais. 
  
  
## Mandatos e experiência dos candidatos
25% dos candidatos estão em seu primeiro mandato, 21% em seu segundo mandato e 13% no terceiro mandato. 
A esquerda é o posicionamento político com menos candidatos com muitos mandadtos, enquanto que a direita é o posicionamento com a maior quantidade de mandatos. Jorge Felipe (DEM) e Rosa Fernandes (PSC) vão para seu oitavo mandato, configurando como os mais antigos na política.
```{r echo=FALSE}
base$Mandato <- str_trim(base$Mandato)
mandato <- ggplot(subset(base, Mandato!=""), aes(Posição, fill=Mandato))+
  geom_bar(show.legend = F)+
  labs(x="Posicionamento", y="", fill="")
ggplotly(mandato + theme (legend.position="none"))
```

  
## Onde vivem os candidatos?
Os candidatos são prioritariamente advindos da Barra da Tijuca, como mostra o gráfico a seguir:
```{r echo=FALSE}
onde <- table(base$Território.atual)
onde <- cbind(bairro=row.names(onde), qtd=onde)
onde <- as.data.frame.matrix(onde)
onde <- subset(onde, bairro!="")
onde$qtd <- as.character(onde$qtd)
onde$qtd <- as.numeric(onde$qtd)
local <- ggplot(onde, aes(x= reorder(bairro, desc(qtd)), y= qtd, fill=bairro)) +
  geom_bar(stat="identity", show.legend = F) +
  coord_flip()
ggplotly(local + theme(legend.position = "none"))
```

  
  
## Análise dos temas no Instagram
Nós coletamos todas as postagens dos candidatos que usaram o Instagram, e tabelamos todas as hashtags utilizadas mais de três vezes nas postagens. Nosso interesse foi perceber uma diferença de temas entre eleitos brancos e negros.
```{r echo=FALSE}
hash <- read.csv("Dados_insta_vereadores _edi.csv", sep=",", colClasses = "character")
hash$Vereador <- str_trim(hash$Vereador)
reduraca <- base[,c(2,8)]
hashraca <- merge(hash, reduraca, by.x="Vereador", by.y = "Vereador", all.x = T)
hashraca <- hashraca[,-c(4,5,6)]
hashraca$Raça.Cor[which(hashraca$Raça.Cor=="Preta")] <- "Negra"
hashraca$Raça.Cor[which(hashraca$Raça.Cor=="Parda")] <- "Negra"
hashbranca <- subset(hashraca, Raça.Cor=="Branca")
hashnegra <- subset(hashraca, Raça.Cor=="Negra")
oquebranca <- unlist(strsplit(hashbranca$Legendas, "#"))
oquebranca <- str_replace_all(oquebranca, " ", "")
oquebranca <-  table(oquebranca)
oquebranca <- cbind(oque=row.names(oquebranca), qtd=oquebranca)
oquebranca <- as.data.frame.matrix(oquebranca)
oquebranca$qtd <- as.character(oquebranca$qtd)
oquebranca$qtd <- as.numeric(oquebranca$qtd)
oquebranca <- subset(oquebranca, qtd>3)
tretasbrancas <- ggplot(oquebranca, aes(label = oque, size=qtd)) +
  geom_text_wordcloud_area() +
  scale_size_area(max_size = 100) +
  labs(title = "tags de candidates branques")
tretasbrancas


oquenegra <- unlist(strsplit(hashnegra$Legendas, "#"))
oquenegra <- str_replace_all(oquenegra, " ", "")
oquenegra <-  table(oquenegra)
oquenegra <- cbind(oque=row.names(oquenegra), qtd=oquenegra)
oquenegra <- as.data.frame.matrix(oquenegra)
oquenegra$qtd <- as.character(oquenegra$qtd)
oquenegra$qtd <- as.numeric(oquenegra$qtd)
oquenegra <- subset(oquenegra, qtd>1)
tretasnegras <- ggplot(oquenegra, aes(label = oque, size=qtd)) +
  geom_text_wordcloud_area() +
  scale_size_area(max_size = 100) +
  labs(title = "tags de candidates negres")
tretasnegras
```

## Veja a base
```{r}
paged_table(base)
```

